臺灣新竹地方法院刑事判決
110年度易字第900號
公  訴  人  臺灣新竹地方檢察署檢察官
被      告  林錦華



上列被告因竊盜案件，經檢察官提起公訴（110年度偵字第10724
號），被告於本院準備程序中，就被訴事實為有罪之陳述，經本
院告知被告簡式審判之旨，並聽取公訴人及被告之意見後，進行
簡式審判程序，並判決如下：
    主  文
林錦華犯踰越安全設備侵入住宅竊盜罪，累犯，處有期徒刑柒月
。未扣案之如附表編號一至編號五所示之犯罪所得均沒收，於全
部或一部不能沒收或不宜執行沒收時，追徵其價額（犯罪事實一
(一)部分）；又犯踰越安全設備侵入住宅竊盜罪，累犯，處有期
徒刑捌月。未扣案之如附表編號六所示之犯罪所得均沒收，於全
部或一部不能沒收或不宜執行沒收時，追徵其價額（犯罪事實一
(二)部分）。應執行有期徒刑拾月。
    事實及理由
一、本案犯罪事實及證據，除附件犯罪事實一所示部分，應補充
    「基於踰越安全設備侵入住宅竊盜之犯意」。證據部分，應
    補充「被告林錦華於本院準備及簡式審判程序時之自白」外
    ，餘均引用附件之記載。
二、論罪科刑：
  ㈠按行為後法律有變更者，適用行為時之法律。但行為後之法
    律有利於行為人者，適用最有利於行為人之法律，刑法第2
    條第1 項定有明文。查被告於行為後，刑法第321 條第1 項
    於民國108 年5 月29日修正公布，並自同年月31日生效。修
    正前刑法第321 條第1 項本文規定：「犯竊盜罪而有下列情
    形之一者，處6 月以上、5 年以下有期徒刑，得併科新臺幣
    （下同）10萬元以下罰金：」。修正後則規定：「犯前條第
    1 項、第2 項之罪而有下列情形之一者，處6 月以上5 年以
    下有期徒刑，得併科50萬元以下罰金：」，經比較新舊法，
    新法將罰金刑額度提高，並未較有利於被告，依前開規定，
    自應適用被告行為時即修正前刑法第321 條第1 項規定。
  ㈡核被告林錦華所為，均係犯修正前刑法第321 條第1 項第1 
    款、第2 款之踰越安全設備侵入住宅竊盜罪。被告上開2次
    犯行，犯意各別，行為互殊，應予以分論併罰。
  ㈢被告前於95年間，①因竊盜案件，經臺灣高等法院臺中分院
    以95年度上易字第115 號撤銷原判決改判處有期徒刑1 年10
    月確定。②因施用第一、二級毒品案件，經臺灣苗栗地方法
    院（下稱苗栗地院）以95年度訴字第411 號判決各判處有期
    徒刑10月、6 月，並定應執行有期徒刑1 年3 月確定。③因
    竊盜案件，經苗栗地院以95年度易字第560 號判決判處有期
    徒刑1 年8 月確定。上開②③案件後經苗栗地院以96年度聲
    減字第748 號裁定減刑並定應執行有期徒刑2 年2 月確定（
    下稱甲執行刑）。上開①案件（刑期起算：95年6 月8 日，
    執畢日期：97年4 月7 日）及甲執行刑（刑期起算：97年4
    月8 日，執畢日期：99年6 月7 日）經入監接續執行，於98
    年11月24日縮短刑期假釋付保護管束出監，原至99年4 月28
    日保護管束期滿，惟假釋嗣經撤銷，所餘刑期尚有5 月4 日
    ，被告於101 年4 月12日再度入監執行所餘殘刑等情，有臺
    灣高等法院被告前案紀錄表1 份、臺灣苗栗地方檢察署執行
    指揮書電子檔紀錄2 紙附卷可參（見易卷第21至28頁）。依
    最高法院103 年度第1 次、104 年度第7 次刑事庭會議決議
    之見解，被告所犯上開①案件部分，已於97年4 月7 日執行
    期滿，縱上開①案件與甲執行刑部分接續執行計算假釋期間
    ，仍無礙上開①案件刑期已執行完畢之效力，足認被告於徒
    刑執行完畢後，5 年內故意再犯本案有期徒刑以上之各罪，
    均屬刑法第47條第1 項之累犯，且於本案加重最輕本刑，並
    無過苛，爰均依刑法第47條第1項規定，加重其刑。
  ㈣爰以行為人之責任為基礎，審酌被告前有多次竊盜及違反毒
    品危害防制條例之前科紀錄，素行堪認非良，猶不思以正當
    管道獲取所需財物，為圖一己私慾，即漠視法令禁制，恣意
    為上開加重竊盜之犯行，其行為對社會經濟秩序及他人財產
    等安全均已構成相當之危害，益徵其法治意識與是非觀念之
    薄弱，所為並無可取，惟念其犯後坦承犯行，態度非劣，兼
    衡酌其犯罪所得之財物價值、其犯罪之動機、手段與情節，
    並衡其自陳高中肄業之智識程度、之前擔任鐵工、日薪約18
    00元、未婚無子之家庭及經濟狀況等一切情狀，分別量處如
    主文所示之刑，並定其應執行刑。
三、沒收：
    被告竊得如附表所示財物，未據扣案，復無證據足認被告已
    返還或賠償被害人，爰依刑法第38條之1 第1 項前段、第3 
    項規定，宣告沒收之，並於全部或一部不能沒收或不宜執行
    沒收時，追徵其價額。至被告竊得之郵局存款單未據扣案，
    且不具價值，亦非違禁物，欠缺刑法上重要性，爰依刑法第
    38條之2 第2 項之規定，不予宣告沒收或追徵，併此敘明。
據上論斷，應依刑事訴訟法第273 條之1 第1 項、第299 條第1
項前段、第310 條之2 、第454 條第2 項，判決如主文。
本案經檢察官葉子誠提起公訴，檢察官林李嘉到庭執行職務。
中　　華　　民　　國　　111 　年　　3 　　月　　1 　　日
                  刑事第三庭  法  官   黃怡文
以上正本證明與原本無異。
如不服本判決應於收受本判決後20日內向本院提出上訴書狀，上
訴書狀應敘述具體理由。上訴書狀未敘述上訴理由者，應於上訴
期間屆滿後20日內補提理由書狀於本院(均須按他造當事人之人
數附繕本 )「切勿逕送上級法院」。 
中　　華　　民　　國　　111 　年　　3 　　月　　1 　　日
                              書記官   謝沛真
附錄本案所犯法條：
修正前中華民國刑法第321條
犯竊盜罪而有下列情形之一者，處 6 月以上、5 年以下有期徒
刑，得併科新臺幣 10 萬元以下罰金：
一、侵入住宅或有人居住之建築物、船艦或隱匿其內而犯之者。
二、毀越門扇、牆垣或其他安全設備而犯之者。
三、攜帶兇器而犯之者。
四、結夥三人以上而犯之者。
五、乘火災、水災或其他災害之際而犯之者。
六、在車站、埠頭、航空站或其他供水、陸、空公眾運輸之舟、
    車、航空機內而犯之者。前項之未遂犯罰之。
附表
編號 物品名稱及數量 價值(新臺幣) 備註 一 OK禮券 800元 犯罪事實一(一) 二 手錶1支 1萬元  三 現金新臺幣零錢1300元 1300元  四 現金新臺幣鈔票2萬5000元 2萬5000元  五 生肖紀念幣2套 2000元  六 黃金手鍊1條、黃金戒指2只、白金鑽戒1只、對錶2支、黃金項鍊1條、現金新臺幣4萬元、人民幣100元 20萬元 犯罪事實一(二) 
附件
臺灣新竹地方檢察署檢察官起訴書
                                    110年度偵字第10724號
　　被　　　告　林錦華　男　41歲（民國00年0月00日生）
　　　　　　　　　　　　住苗栗縣○○市○○里○○0000號
　　　　　　　　　　　　(另案在法務部矯正署臺東泰源技訓所執行中)
　　　　　　　　　　　　國民身分證統一編號：Z000000000號
上列被告因竊盜案件，業經偵查終結，認應提起公訴，茲將犯罪
事實及證據並所犯法條分述如下：
　　　　犯罪事實
一、林錦華意圖為自己不法所有，分別為下列犯行：
(一)於民國100年3月9日上午4時許至同日下午4時30分許止，在
    萬勝松位於新竹縣○○鄉○○路00號住處前，自住處後方，徒手
    拆下窗戶，並攀爬而踰越侵入住處內（所涉無故侵入住宅部
    分未據告訴)，竊取萬勝松所有OK禮券(價值新臺幣【下同】
    800元)、手錶1支(價值10,000元)、零錢約1,300元、鈔票25
    ,000元、生肖紀念幣2套(價值2,000元)、郵局存款單等物，
    價值共計39,100元，得手後隨即逃逸離去。嗣經萬勝松返家
    後發現遭竊報警處理，始循線查悉上情。
(二)於100年6月29日上午7時30分許至同日下午4時30分間某時許
    ，在曾國龍位於新竹縣○○鄉○○路000號住處，攀爬至該住處2
    樓並開啟浴室未上鎖窗戶，踰越侵入住處內（所涉無故侵入
    住宅部分未據告訴)，竊取曾國龍所有黃金手鍊1條、黃金戒
    指2只、白金鑽戒1只、對錶2個、黃金項鍊1條、現金新臺幣
    4萬元、人民幣100元(價值共計20萬元)，得手後隨即逃逸離
    去。嗣經曾國龍返家後發現遭竊報警處理，始循線查悉上情
    。
二、案經新竹縣政府警察局橫山分局報告偵辦。
　　　　證據並所犯法條
一、證據清單及待證事項：
編號 證　據　名　稱 待　證　事　實 (一) 被告林錦華於警詢及偵查中之自白。 坦承全部犯罪事實。 (二) 被害人萬勝松於警詢中之指述。 證明被告有於上揭犯罪事實一、(一)時、地侵入住居竊取上開物品之事實。 (三) 內政部警政署刑事警察局於110年5月13日刑紋字第1100043242號鑑定書1份及失竊現場照片8張。  (四) 被害人曾國龍於警詢中之指述。 證明被告有於上揭犯罪事實一、(二)時、地侵入住居竊取上開物品之事實。 (五) 內政部警政署刑事警察局於110年3月29日刑紋字第1100025909號鑑定書1份及失竊現場所採集指紋照片30張。  
二、按行為後法律有變更者，適用行為時之法律。但行為後之法
    律有利於行為人者，適用最有利於行為人之法律，刑法第2
    條第1 項定有明文。查被告於行為後，刑法第321 條第1 項
    於民國108 年5 月29日修正公布，並自同年月31日生效。修
    正前刑法第321 條第1 項本文規定：「犯竊盜罪而有下列情
    形之一者，處6 月以上、5 年以下有期徒刑，得併科新臺幣
    （下同）10萬元以下罰金：」。修正後則規定：「犯前條第
    1 項、第2 項之罪而有下列情形之一者，處6 月以上5 年以
    下有期徒刑，得併科50萬元以下罰金：」，經比較新舊法，
    新法將罰金刑額度提高，並未較有利於被告，依前開規定，
    自應適用被告行為時即修正前刑法第321 條第1 項規定。
三、核被告所為，均係犯刑法第321 條第1 項第1 款、第2款踰
    越安全設備侵入住宅竊盜罪(2罪)。被告上開2次犯行間，犯
    意各別，行為互殊，請分論併罰。
四、依刑事訴訟法第251條第1項提起公訴。
　　此　  致
臺灣新竹地方法院
中　　華　　民　　國　 110　　年　　11　　月　　12　　日
　　　　　　　　　　　　  檢  察  官　葉  子  誠
本件正本證明與原本無異
中　　華　　民　　國　 110　　年　　12　　月　　1 　　日
                          書  記  官  高  淑  芬
附錄本案所犯法條全文：
108年5月29日修正前刑法第321條（加重竊盜罪）
犯竊盜罪而有下列情形之一者，處 6 月以上、5 年以下有期徒
刑，得併科新臺幣 10 萬元以下罰金：
一、侵入住宅或有人居住之建築物、船艦或隱匿其內而犯之者。
二、毀越門扇、牆垣或其他安全設備而犯之者。
三、攜帶兇器而犯之者。
四、結夥三人以上而犯之者。
五、乘火災、水災或其他災害之際而犯之者。
六、在車站、埠頭、航空站或其他供水、陸、空公眾運輸之舟、
    車、航空機內而犯之者。前項之未遂犯罰之。